臺灣彰化地方法院刑事判決　　　　　　　　　　　　　九十四年度簡上字第三八號
　　公　訴　人　臺灣彰化地方法院檢察署檢察官
　　上　訴　人
　　即　被　告　甲○○
右列上訴人因違反毒品危害防制條例案件，不服本院九十三年度斗簡字第四七五號中
華民國九十四年一月二十日第一審判決（原聲請簡易判決處刑案號：九十三年度毒偵
字第三０一五號），及本院依職權調閱九十三年度毒偵字第四六二三號案卷，本院管
轄第二審合議庭審理判決如左︰
    主  文
原判決撤銷。
甲○○連續施用第二級毒品，處有期徒刑陸月，如易科罰金，以佰元折算壹日。
扣案之沾有安非他命殘渣之塑膠袋壹個沒收銷燬之；又玻璃球吸食器壹個沒收。
        事  實
一、甲○○前於民國八十八年間，因施用毒品案件，經本院裁定送觀察、勒戒後，認
    無繼續施用毒品之傾向，於八十八年十二月二十日執行完畢釋放，並由台灣彰化
    地方法院檢察署檢察官於同日，以八十八年度毒偵字第一三八０號為不起訴處分
    確定。又於九十一年間，因施用毒品案件，經本院裁定送觀察、勒戒後，認無繼
    續施用毒品之傾向，於九十一年五月二十七日執行完畢釋放後，由台灣彰化地方
    法院檢察署檢察官於九十一年六月四日，以九十一年度毒偵字第六一一號為不起
    訴處分確定。詎仍不知悔悟，於觀察、勒戒執行完畢釋放後五年內，復基於施用
    第二級毒品安非他命之概括犯意，自九十三年七月初起至同年十一月二十三日止
    ，連續在彰化縣彰化市八卦山之空屋、彰化市某加油站廁所內等地，以將第二級
    毒品安非他命置於玻璃球吸食器內，外以火燒烤，產生煙霧後，再予吸食之方式
    ，連續施用第二級毒品安非他命多次，平均約一天施用一、二次。嗣先於九十三
    年八月二十四日晚上十時三十分許，在彰化縣彰化市○○路旁，為警查獲，並扣
    得沾有安非他命殘渣之塑膠袋一個及其所有供其施用安非他命用之玻璃球吸食器
    一個；又於同年十一月二十四日下午一時四十分許，在彰化縣彰化市○○○路二
    十二巷七號前，為警查獲，經警採驗其尿液呈甲基安非他命陽性反應，而查悉上
    情。
二、案經彰化縣警察局二林分局報請台灣彰化地方法院檢察署檢察官聲請簡易判決處
    刑，及本院依職權調取九十三年度毒偵字第四六二三號案卷併予審理。
        理  由
一、訊據被告甲○○對於右揭施用第二級毒品安非他命之事實坦承不諱，且警方於九
    十三年八月二十四日及同年十一月二十四日所採取之被告尿液，經送鑑驗結果，
    確均呈甲基安非他命陽性反應，此有彰化縣警察局二林分局委託檢驗尿液代號與
    真實姓名對照認證表、彰化縣警察局彰化分局民生路派出所代號與真實姓名對照
    表各一份及彰化縣衛生局煙毒尿液檢驗成績書二份在卷可稽，此外復有沾有安非
    他命殘渣之塑膠袋一個及玻璃球吸食器一個扣案可資佐證，足徵被告之自白與事
    實相符，堪予採信，是以本件被告連續施用第二級毒品安非他命之事證已臻明確
    。又被告前於八十八年間，因施用毒品案件，經本院裁定送觀察、勒戒後，認無
    繼續施用毒品之傾向，於八十八年十二月二十日執行完畢釋放，並由台灣彰化地
    方法院檢察署檢察官於同日，以八十八年度毒偵字第一三八０號為不起訴處分確
    定，又於九十一年間，因施用毒品案件，經本院裁定送觀察、勒戒後，認無繼續
    施用毒品之傾向，於九十一年五月二十七日執行完畢釋放後，由台灣彰化地方法
    院檢察署檢察官於九十一年六月四日，以九十一年度毒偵字第六一一號為不起訴
    處分確定，詎被告猶於前開觀察、勒戒執行完畢釋放後五年內再犯本案，此有臺
    灣彰化地方法院檢察署刑案資料查註紀錄表及被告全國前案紀錄表在卷可證。綜
    上所述，本件事證已臻明確，被告犯行堪予認定。
二、核被告所為，係犯毒品危害防制條例第十條第二項之施用第二級毒品罪。其於施
    用第二級毒品安非他命前後持有安非他命之低度行為，應為其施用之高度行為所
    吸收，不另論罪。被告先後多次施用第二級毒品安非他命之行為，時間緊接，犯
    罪構成要件相同，顯係基於概括犯意為之，為連續犯，應論以一罪，並依法加重
    其刑。原聲請簡易判決處刑書就被告施用安非他命犯行所漏列部分，因與已起訴
    部分，有裁判上一罪之關係，依審判不可分原則，本院自得併予審理，附此敘明
    。原審判決引據檢察官之聲請簡易判決處刑書以被告事證明確而論罪科刑，固非
    無見，惟因未及審酌併辦審理部分而有未洽，被告據此上訴指摘原判決不當，非
    無理由，原判決應予撤銷改判。爰審酌被告施用毒品之期間、動機、目的、方法
    、不知珍惜身體，犯罪所生危害，其前曾因施用毒品，經受前開不起訴處分確定
    ，及其犯罪後之態度等一切情狀，量處如主文所示之刑，並諭知易科罰金之折算
    標準，以示懲儆。扣案之沾有安非他命殘渣之塑膠袋一個（安非他命與塑膠袋無
    從分離）應依毒品危害防制條例第十八條第一項前段規定，宣告沒收銷燬之；又
    扣案之玻璃球吸食器一個係被告所有，且為供施用毒品犯罪所用之物，業據被告
    供明在卷，爰依刑法第三十八條第一項第二款之規定，併予宣告沒收。
據上論斷，應依刑事訴訟法第四百五十五條之一第一項、第三項、第三百六十九條第
一項前段、第三百六十四條、第二百九十九條第一項前段，毒品危害防制條例第十條
第二項、第十八條第一項前段，刑法第十一條前段、第五十六條、第四十一條第一項
前段、第三十八條第一項第二款，罰金罰鍰提高標準條例第二條，判決如主文。
本案經檢察官賴志盛到庭執行職務。
中      華      民      國    九十四    年      四      月     十九     日
                              臺灣彰化地方法院刑事第二庭
                                  審判長法官  石  馨  文
                                  法      官  王  義  閔
                                  法      官  郭  麗  萍
右正本證明與原本無異。
不得上訴。
                                  法院書記官  梁  高  賓
中      華      民      國    九十四    年      四      月     二十     日
